臺灣板橋地方法院刑事判決　　　　　　　95年度訴字第3721號
公　訴　人　臺灣板橋地方法院檢察署檢察官
被　　　告　甲○○
　　　　　　　　　（現另案於臺灣臺北監獄臺北分監執行中）
上列被告因違反毒品危害防制條例案件，經檢察官提起公訴（95
年度毒偵字第6670號），因被告於本院準備程序中為有罪之陳述
，本院告知被告簡式審判程序之旨，並聽取當事人之意見後，經
合議庭裁定改以簡式審判程序審理，判決如下：
    主  文
甲○○施用第一級毒品，處有期徒刑玖月，扣案分裝袋肆只、注
射針筒伍支、止血帶貳條，均沒收；又施用第二級毒品，處有期
徒刑伍月。應執行有期徒刑壹年，扣案分裝袋肆只、注射針筒伍
支、止血帶貳條，均沒收。
    事  實
一、甲○○前曾於民國八十六年間因違反麻醉藥品管理條例案件
    ，經本院於八十六年七月七日以八十六年度易字第四一四八
    號刑事判決判處有期徒刑四月，如易科罰金以銀元三百元折
    算一日，而於同年十一月二十七日確定，嗣於八十八年四月
    七日執行完畢（不致使本件構成累犯）。又因施用毒品案件
    ，經本院以八十七年度毒聲字第三四五號裁定送觀察、勒戒
    後，因認無繼續施用毒品傾向，於八十七年七月十七日釋放
    出所。復於上開觀察、勒戒執行完畢釋放後五年內，即自九
    十二年九月間至九十五年六月十六日止因連續施用第一級毒
    品，經本院於九十五年十月二十七日以九十五年度訴字第一
    三○○號刑事判決判處應執行有期徒刑一年一月，嗣經臺灣
    高等法院於九十六年一月三十日以九十六年度上訴字第三八
    ○號刑事判決駁回上訴而確定。詎其仍不知悔改，復基於施
    用第一級毒品之犯意，於九十五年九月二十五日上午八時許
    ，在臺北縣中和市○○街十二號四樓之住處，以將海洛因用
    水稀釋後置於注射針筒內注射方式，施用海洛因一次；另基
    於施用第二級毒品之犯意，於同年月二十二日凌晨某時許，
    在臺北縣板橋火車站附近某處，以將甲基安非他命置入玻璃
    球吸食器內以火燒烤後吸食其煙霧之方式，施用甲基安非他
    命一次。嗣於九十五年九月二十五日下午五時三十分許，為
    警持搜索票前往上址住處搜索而當場查獲，並扣得甲○○所
    有供其施用第一級毒品海洛因所用之注射針筒五支、止血帶
    二條、分裝袋四只，復經採集其尿液送驗而查悉上情。
二、案經臺北縣政府警察局板橋分局報請臺灣板橋地方法院檢察
    署檢察官偵查起訴。因甲○○於本院準備程序中為有罪之陳
    述，經本院合議庭裁定以簡式審判程序審理。
    理  由
一、訊據被告甲○○對於前揭犯罪事實均坦承不諱，經查：
（一）被告經警採尿送台灣檢驗科技股份有限公司，以 EIA酵素
      免疫分析法篩檢、GC /MS氣相層析質譜儀分析法確認檢驗
      結果，呈嗎啡及甲基安非他命陽性反應，有該公司九十五
      年十月十八日CH/二○○六/Ａ○一七六號濫用藥物尿液檢
      驗報告、代碼對照表各一紙在卷可稽（見臺灣板橋地方法
      院檢察署九十五年度毒偵字第六六七○號偵查卷第十七頁
      、第四十一頁）。復查：
  １、海洛因施用入人體後水解還原成嗎啡，再循嗎啡之代謝方
      式排出體外，業據行政院衛生署藥物食品檢驗局以七三藥
      檢壹字第○三○二二一號函說明綦詳，且尿液中能否驗出
      嗎啡陽性反應，與其投與量、投與途徑、採尿時間、個人
      體質及檢測方法之靈敏度有關，國外曾有文獻報導注射六
      毫克之海洛因鹽酸鹽，其代謝物嗎啡之平均可檢出時限約
      為二十六小時，亦經行政院衛生署藥物食品檢驗局於八十
      一年九月八日以（八一）藥檢壹字第八一一四八八五號函
      釋明在案。
  ２、甲基安非他命經口服投與後，約百分之七十於二十四小時
      內自尿中排出，約百分之九十於九十六小時內自尿中排出
      ，由於目前國內尿液中甲基安非他命之檢驗僅為鑑定其是
      否呈陽性反應，尚未定其含量，且甲基安非他命成分之檢
      出與其投與方式、投與量、個人體質、採尿時間與檢測儀
      器之精密度等諸多因素有關，因此僅憑尿液中呈甲基安非
      他命陽性反應，並無法確實推算吸食時間距採集時間之長
      短，惟依上述資料推斷，最長可能不會超過四日即九十六
      小時，此經行政院衛生署藥物食品檢驗局於八十一年二月
      八日以（八一）藥檢壹字第○○一一五六號函釋明在案。
  ３、前揭尿液檢驗報告載明係以GC/MS （即氣相層析質譜儀分
      析法）方法作為確認檢驗之方式，而該方法之原理係檢品
      經氣化後，通過層析管分離純化，再將純化後之成分循序
      送入質譜儀做個別鑑定。因質譜儀所測定之圖譜，在化學
      上被公認具有指紋特性，故可據以完全判定該檢品係為何
      種化合物。是以氣相層析質譜儀（GC/MS）作藥物及其代
      謝產物之定性及定量分析，幾乎不會有偽陽性反應產生，
      此經台北榮民總醫院於八十三年四月七日以八三北總內字
      第三○五九號函釋明在案。
  ４、準此被告之尿液經以氣相層析質譜儀分析法檢驗，既係呈
      嗎啡及甲基安非他命陽性反應，顯見被告應有在前揭犯罪
      時間施用第一級毒品海洛因及第二級毒品甲基安非他命之
      行為甚明。
（二）此外，被告前因施用毒品案件，經本院以八十七年度毒聲
      字第三四五號裁定送觀察、勒戒後，因認無繼續施用毒品
      傾向，於八十七年七月十七日釋放出所。復於上開觀察、
      勒戒執行完畢釋放後五年內，即自九十二年九月間至九十
      五年六月十六日止因連續施用第一級毒品，經本院於九十
      五年十月二十七日以九十五年度訴字第一三○○號刑事判
      決判處應執行有期徒刑一年一月，嗣經臺灣高等法院於九
      十六年一月三十日以九十六年度上訴字第三八○號刑事判
      決駁回上訴而確定，有九十五年度訴字第一三○○號刑事
      判決查詢資料及臺灣高等法院被告前案紀錄表各一份附卷
      可稽。被告既曾於前開觀察、勒戒執行完畢釋放後五年內
      再犯施用毒品犯行，且經法院判處罪刑確定，又犯本件施
      用第一級、第二級毒品之犯行，自非屬毒品危害防制條第
      二十條第三項所定五年後再犯之情形（最高法院九十五年
      第七次刑事庭會議決議要旨可參）。是被告於五年內再犯
      本件施用第一級毒品海洛因及施用第二級毒品甲基安非他
      命之事實，堪以認定。
（三）綜上卷附之各項文書、扣案證物等補強證據已足資擔保被
      告於本院調查、審理中所為之上開任意性自白之真實性，
      依刑事訴訟法第一百五十六條第一項、第二項之規定，自
      得據被告前開任意性自白及各該補強證據相互利用，認本
      件事證明確，被告犯行洵堪認定，應予依法論科。
二、查海洛因、甲基安非他命分屬毒品危害防制條例第二條第二
    項第一款所規定之第一級毒品及同條項第二款所規定之第二
    級毒品，核被告施用海洛因、甲基安非他命之行為，分別係
    犯毒品危害防制條例第十條第一項施用第一級毒品罪及同條
    第二項施用第二級毒品罪；其施用前後持有毒品之低度行為
    ，應為施用毒品之高度行為所吸收，不另論罪。又被告所犯
    上開二罪間，犯意各別，行為互殊，應分論併罰之。本院審
    酌被告施用毒品，足以戕害其身心，滋生其他犯罪，惡化治
    安，嚴重損及公益，且被告前曾犯施用毒品罪，業經觀察、
    勒戒執行完畢，仍未戒斷其施用毒品之惡習，竟再為本件施
    用毒品犯行，顯見其不思悔改，及其犯後坦承犯行，態度尚
    稱良好，而其施用毒品行為於本質上係屬自我戕害行為，反
    社會性之程度應屬較低等一切情狀，分別量處如主文所示之
    刑，並定其應執行之刑，以資懲儆。
三、扣案分裝袋四只係用於包裹毒品海洛因，防其裸露、潮濕，
    便於攜帶施用，注射針筒五支、止血帶二條，係供被告施用
    第一級毒品海洛因所用之物，且均為被告所有，此據被告於
    本院審理時供明在卷，爰依刑法第三十八條第一項第二款規
    定，併予宣告沒收。至扣案之摻食器三支、吸食器一組、分
    裝袋二百只、筆記本乙本、0000000000號行動電
    話（含ＳＩＭ卡）一支等物品，被告堅決否認為其所有，供
    稱係綽號「黑仔」之孫維賢所有（見本院九十六年一月三日
    準備程序筆錄），且屬另案之重要證物，爰均不於本案宣告
    沒收，附此敘明。
據上論斷，應依刑事訴訟法第二百七十三條之一第一項、第二百
九十九條第一項前段，毒品危害防制條例第十條第一項、第二項
、第二十三條第二項，刑法第十一條前段、第五十一條第五款、
第三十八條第一項第二款，判決如主文。
本案經檢察官沈志成到庭執行職務。
中　　華　　民　　國　　96　　年　　5 　　月　　16　　日
                  刑事第十五庭  審判長法　官  陳鴻清
                                      法  官  朱嘉川
                                      法  官  劉安榕
上列正本證明與原本無異。
如不服本判決，應於判決送達後十日內向本院提出上訴狀（應附
繕本），上訴於臺灣高等法院。
                                      書記官  楊馥如
中　　華　　民　　國　　96　　年　　5 　　月　　25　　日
附錄本案論罪科刑法條全文：
毒品危害防制條例第10條
施用第一級毒品者，處6月以上5年以下有期徒刑。
施用第二級毒品者，處3年以下有期徒刑。
